臺灣花蓮地方法院刑事判決
111年度原易字第129號
公  訴  人  臺灣花蓮地方檢察署檢察官
被      告  邱憲國



            陳凱君


選任辯護人  林政雄律師（法扶律師）    
上列被告等因傷害等案件，經檢察官提起公訴（110年度偵字第1
455號），因被告自白犯罪(110年度原訴字第106號)，本院合議
庭裁定由受命法官獨任依簡易程序判決處刑，嗣本院認為不得逕
以簡易判決處刑（111年度原簡字第63號），改依通常程序審理
，判決如下：
    主  文
邱憲國被訴侵入住宅及毀損部分，公訴不受理。
陳凱君被訴部分，公訴不受理。
    理  由
一、公訴意旨如附件起訴書所載（被告邱憲國涉犯傷害罪、強制
    罪、恐嚇罪部分由本院另行判決）。
二、按告訴乃論之罪，告訴人於第一審辯論終結前，得撤回其告
    訴，又告訴經撤回者，法院應諭知不受理之判決，且該判決
    得不經言詞辯論為之，刑事訴訟法第238條第1項、第303 條
    第3款及第307條分別定有明文。
三、經查，檢察官起訴書認被告邱憲國涉犯刑法第306條第1項之
    侵入住宅罪及同法第354條之毀棄損壞罪部分，及被告陳凱
    君涉犯刑法第306條第1項之侵入住宅罪部分，依刑法第308
    條第1項、同法第357條均須告訴乃論。茲據告訴人江金土分
    別撤回告訴，有刑事撤回告訴狀2份在卷可查（見本院111年
    度原簡字第63號卷第29頁、第97頁），依照首開說明，此部
    分爰不經言詞辯論，逕為諭知不受理之判決。
據上論斷，依刑事訴訟法第452 條、第303 條第3 款、第307 條
，判決如主文。
中　　華　　民　　國　　111 　年　　8 　　月　　19　　日
                  刑事第三庭  審判長  法  官  黃柏憲
                                      法  官  林育賢
                                      法  官  邱佳玄
以上正本證明與原本無異。
如不服本判決應於收受送達後20日內向本院提出上訴書狀，並應
敘述具體理由。其未敘述上訴理由者，應於上訴期間屆滿後20日
內向本院補提理由書(均須按他造當事人之人數附繕本)「切勿逕
送上級法院」。告訴人或被害人如對於本判決不服者，應具備理
由請求檢察官上訴，其上訴期間之計算係以檢察官收受判決正本
之日期為準。
辯護人依據刑事訴訟法第346條、公設辯護人條例第17條及律師
法第32 條第2項、第36條等規定之意旨，尚負有提供法律知識、
協助被告之義務（含得為被告之利益提起上訴，但不得與被告明
示之意思相反）。
因疫情而遲誤不變期間，得向法院聲請回復原狀。
中　　華　　民　　國　　111 　年　　8 　　月　　22　　日

                                      書記官  方毓涵
【附件】
臺灣花蓮地方檢察署檢察官起訴書
                                     110年度偵字第1455號
　　被　　　告　邱憲國　
                陳凱君  
上列被告因傷害等案件，已經偵查終結，認應該提起公訴，茲將
犯罪事實及證據並所犯法條分敘如下：
　　　　犯罪事實
一、邱憲國因不滿江金土向友人收取較高額水電費，於民國110
    年1月10日下午6時35分許，與陳凱君均基於侵入住宅之犯意
    ，未經江金土同意，先後無故進入江金土之花蓮縣○○鄉○○○
    街000號住處內。邱憲國另基於傷害、強制、恐嚇、毀損之
    犯意，先徒手毆打江金土之身體，致江金土受有前胸壁鈍傷
    之傷害；再以鋸刀鋸江金土穿著外套之手臂，導致外套袖子
    破損，又脅迫江金土帶其進入裝設監視器主機之上址屋內臥
    室，將該址監視器線路拔斷，將監視器主機摔到地上，導致
    監視器主機線路斷裂，又去廚房將瓦斯桶拖到江金土旁邊，
    並扭開瓦斯，說要燒江金土，及持電鑽恫嚇江金土，致江金
    土心生畏懼，而生危害於生命、身體安全，再將江金土屋內
    擺放之天公爐、大理石桌1張、辦公椅1張、瓦片2個、桌子1
    張毀損，致該等物品因而破損或變形不堪使用，嗣江金土趁
    隙逃離，報警處理，而悉上情。
二、案經江金土訴由花蓮縣警察局吉安分局報告偵辦。
　　　　證據並所犯法條
一、證據清單及待證事實：
編號       證據名稱 待證事實  1 被告邱憲國於警詢及偵查中之供述 訊據被告邱憲國僅坦承有毆打江金土、毀損江金土屋內物品之行為，否認有開瓦斯、持鋸子鋸江金土之行為。  2 被告陳凱君於警詢時之供述 詢據被告陳凱君固坦認有於上開時、地進入上址江金土屋內之事實，惟辯稱：我聽到屋內有邱憲國打人的聲音，我才趕緊下車進入屋內察看云云。  3 告訴人江金土於警詢及偵查中之證述 證明全部犯罪事實。 4 證人廖昱蓁於警詢及偵查中之證述 證明被告陳凱君無故進入江金土屋內後，並未立即將被告邱憲國帶離現場，而係停留在旁觀看，待江金土逃離現場後，被告陳凱君方與被告邱憲國一同離開之事實。  5 花蓮縣警察局吉安分局扣押筆錄、扣押物品目錄表、贓物認領保管單各1份 證明被告邱憲國以鋸刀、電鑽等物作勢傷害告訴人江金土，致江金土心生畏懼之事實。  6 花蓮慈濟醫院診斷證明書1份 證明告訴人江金土遭被告邱憲國毆打，因而受有前胸壁鈍傷之傷害。  7 現場照片、監視器畫面翻拍照片各1份 證明被告2人侵入住宅、被告邱憲國毀損犯罪事實欄所列物品之事實。 
二、核被告邱憲國所為，係犯刑法第306條第1項之侵入住宅、同
    法第277條第1項之傷害、同法304條之強制、同法第305條之
    恐嚇、同法第354條之毀棄損壞等罪嫌。被告所犯上開傷害
    、強制、恐嚇行為，時空與行為密接，應屬一行為觸犯上開
    數罪名，請從一重論以傷害罪嫌；所另犯之侵入住宅、毀損
    罪嫌，侵害法益有別，行為互殊，請予傷害罪嫌分論併罰。核
    被告陳凱君所為，係犯刑法第306條第1項之侵入住宅罪嫌。
三、依刑事訴訟法第251條第1項提起公訴。
　　此　致
臺灣花蓮地方法院
中　　華　　民　　國　 110　　年　　11　　月　　23　　日
　　　　　　　　　　　　　檢　察　官　陳宗賢